臺灣彰化地方法院協商程序宣示判決筆錄
110年度易字第816號
公  訴  人  臺灣彰化地方檢察署檢察官 
被      告  陳睦宜

                    住彰化縣○○鎮鎮○里○○路0段000巷00弄00號
上列被告因加重竊盜案件，經檢察官提起公訴（110年度偵字第1
2192、12717號），檢察官聲請改依協商程序而為判決，本院認
為適當，同意進行協商判決程序，於中華民國111年4月15日上午
11時在本院第5法庭宣示判決，以代判決書，出席職員如下：
    法  官  王素珍
    書記官  楊筱惠
    通  譯  蘇慧婉
法官起立朗讀判決主文、犯罪事實要旨、處罰條文並告知上訴限
制、期間及提出上訴狀之法院，且諭知記載其內容：
一、主文：
    陳睦宜犯竊盜罪，累犯，處有期徒刑參月，如易科罰金，以
    新臺幣壹仟元折算壹日。又犯攜帶兇器竊盜未遂罪，累犯，
    處有期徒刑肆月，如易科罰金，以新臺幣壹仟元折算壹日。
    應執行有期徒刑伍月，如易科罰金，以新臺幣壹仟元折算壹
    日。
　　扣案之油壓剪壹支沒收。
二、犯罪事實要旨：
　  陳睦宜前因：⑴毒品危害防制條例案件，經本院以108年度簡
    字第1010號判處有期徒刑5月確定；⑵竊盜案件，經本院以10
    8年度簡字第1223號判處有期徒刑4月確定；⑶毒品危害防制
    條例案件，經本院以108年度簡字第1922號判處有期徒刑5月
    、5月確定；⑷竊盜案件，經本院於108年度簡字第1787號判
    處有期徒刑4月確定，上開⑴、⑵所示罪刑經定應執行刑為有
    期徒刑8月，⑶、⑷所示罪刑經定應執行刑為有期徒刑10月，
    經接續執行，於民國109年11月2日縮短刑期假釋出監，於11
    0年1月20日假釋期滿假釋未經撤銷，其未執行之刑，以已執
    行論。仍為下列犯行：
　㈠陳睦宜意圖為自己不法之所有，基於竊盜犯意，於110年8月2
    6日1時3分許，騎乘車牌號碼000-000號輕型機車，前往捷鎰
    金屬股份有限公司位於彰化縣○○鎮○○路0段000號之工廠，拉
    開鐵門進入廠內，於同日2時許，徒手竊取許盛鎰所管領、
    價值約新臺幣80,000元之銅製金屬鈕扣共12袋。嗣許盛鎰發
    現遭竊向警方報案，經員警調閱監視器循線查知陳睦宜涉案
    ，並在陳睦宜位於彰化縣○○鎮○○路0段000巷00弄00號之住處
    扣得上開銅製金屬鈕扣（業已發還許盛鎰）而查悉上情。
　㈡陳睦宜意圖為自己不法之所有，基於竊盜犯意，於110年10月
    2日15時40分許，攜帶其所有客觀上足以對人生命、身體、
    安全構成威脅，可作為兇器使用之油壓剪1支，前往黃柄勝
    所設立、位於彰化縣○○鄉○○村○○路0段00號之倉庫，欲竊取
    該倉庫外變電箱連結之電線，為避免觸電故先關閉變電箱之
    電源而著手竊取，惟未及竊取，即為黃柄勝發現制止，致未
    行竊得逞。經黃柄勝報警處理，員警到場後扣得上開油壓剪
    1支而查獲。
三、處罰條文：
    刑法第320條第1項、第321條第2項、第1項第3款、第47條第
    1項、第25條第2項、第41條第1項前段、第51條第5款、第38
    條第2項前段。
四、協商判決除有刑事訴訟法第455條之4第1項第1款於訊問程序
    終結前，被告撤銷協商合意或檢察官撤回協商聲請者；第2
    款被告協商之意思非出於自由意志者；第4款被告所犯之罪
    非第455條之2第1項所定得以聲請協商判決者；第6款被告有
    其他較重之裁判上一罪之犯罪事實者；第7款法院認應諭知
    免刑或免訴、不受理者等情形之一，或違反同條第2項「法
    院應於協商合意範圍內為判決」、「法院為協商判決所科之
    刑，以宣告緩刑、2年以下有期徒刑、拘役或罰金為限」之
    規定者外，不得上訴。
五、本件如有前述可得上訴情形，且不服本判決時，得自收受宣
    示判決筆錄送達之日起20日內，向本院提出上訴書狀（須附
    繕本），上訴於第二審法院。
六、依刑事訴訟法第455條之9規定，作成本宣示判決筆錄，以代
    判決書。
本案經檢察官吳宇軒提起公訴，檢察官黃建銘到庭執行職務。
中　　華　　民　　國　　111 　年　　4 　　月　　15　　日
                  刑事第七庭  書記官   楊筱惠
　　　　　　　　　            法　官   王素珍
以上正本證明與原本無異。
如不服本判決，且符合前述得上訴之特別規定者，應於收受判決
後20日內向本院提出上訴書狀，並應敘述具體理由；其未敘述上
訴理由者，應於上訴期間屆滿後20日內向本院補提理由書(均須
按他造當事人之人數附繕本）「切勿逕送上級法院」。
告訴人或被害人對於判決如有不服具備理由請求檢察官上訴者，
其上訴期間之計算係以檢察官收受判決正本之日期為準。
中　　華　　民　　國　　111 　年　　4 　　月　　15　　日
                               書記官　楊筱惠
附錄本案論罪科刑法條：
中華民國刑法第320條第1項
意圖為自己或第三人不法之所有，而竊取他人之動產者，為竊盜
罪，處5年以下有期徒刑、拘役或50萬元以下罰金。
意圖為自己或第三人不法之利益，而竊佔他人之不動產者，依前
項之規定處斷。
前二項之未遂犯罰之。
中華民國刑法第321條第2項、第1項3款
犯前條第1項、第2項之罪而有下列情形之一者，處6月以上5年以
下有期徒刑，得併科50萬元以下罰金：
一、侵入住宅或有人居住之建築物、船艦或隱匿其內而犯之。
二、毀越門窗、牆垣或其他安全設備而犯之。
三、攜帶兇器而犯之。
四、結夥三人以上而犯之。
五、乘火災、水災或其他災害之際而犯之。
六、在車站、港埠、航空站或其他供水、陸、空公眾運輸之舟、
    車、航空機內而犯之。
前項之未遂犯罰之。